# 缴纳土地竞拍保证金

提问人：anlizhaomi 时间：2023-03-18 11:10:31
各位老师好，
缴纳的竞拍土地的保证金如何分类:
出让方文件表示企业参与竞拍活动后则在规定日期退还保证金。文件内容多了一句表述（退还的保证金用于缴纳土地出让金）
企业在本期 10 月缴纳，文件写明参与竞拍活动后 5 月 31 日前退还，相距日期不到 1 年。
在对方文件表示退还保证金用于缴纳土地出让款，此时的分类应为一年内到期的非流动资产还是其他非流动资产合适？

回答人：chenyiwei
由于竞拍保证金将会退还，故在不确定能否中标的情况下，先确认为其他应收款。但因该笔现金支出与购置土地（房地产开发企业为经营活动，其他企业为投资活动）相关，故支付和收回保证金的现金流想应归类为支付/收到其他与经营活动（或投资活动）有关的现金。
后续收到退回的保证金后用于缴纳土地款时，再作为“购建固定资产、无形资产和其他长期资产支付的现金”。